【裁判字號】    90,附民,487
【裁判日期】    901114
【裁判案由】    詐欺
【裁判全文】
臺灣高雄地方法院刑事附帶民事訴訟判決              九十年度附民字第四八七號
    原      告  宗暐科技股份有限公司  設高雄市新興區○○○路二００號
    法定代理人  甲○○
    訴訟代理人  丙○○
    被      告  乙○○
右列被告因九十年度易字第二四七三號詐欺案件，經原告提起附帶民事訴訟，請求損
害賠償，本院判決如左：
    主  文
被告應給付原告新台幣拾伍萬元及自民國玖拾年玖月捌日起至清償日止，按週年利率
百分之五計算之利息。
原告其餘之訴駁回。
    事  實
甲、原告方面：
  一、聲明：被告乙○○應給付原告宗暐科技股份有限公司（下稱宗暐公司）新台幣
      （下同）十八萬六千五百元及自起訴狀繕本送達翌日起至清償日止，按週年利
      率百分之五計算之利息。
  二、陳述：被告乙○○於民國八十九年十月前，係高雄市○○○路一Ｏ九號三樓之
      權威通訊事業股份有限公司職員。詎被告竟意圖為自己不法之所有，於八十九
  年六月間，利用與原告之交易信賴關係，向原告之實際經營者丙○○，以賣手
      機為犯罪手段，而詐欺新台幣（下同）十五萬元，使丙○○不疑有他，交付十
      五萬予被告，嗣後因被告無法交貨，原告遂答應被告，將該貨款之十五萬元，
      連同之前積欠原告之佣金一萬二千元及二台行動電話合計二萬四千四百元，總
      計十八萬六千四百元之欠款，由被告簽發以鳳山市農會五甲分部為付款人，發
      票日八十九年十月二十五日，票面金額十八萬六千五百元之遠期支票一紙作為
      清償，詎原告提示後仍遭退票，已使原告財產受有損害，業經台灣高雄地方法
      院檢察署檢察官以九十年度偵字第八六五九號提起公訴在案。爰依民法侵權行
      為之規定，請求被告應賠償十八萬六千五百元及其法定遲延利息。
  三、證據：引用本院九十年易字第二四七三號詐欺案件卷內證據。
乙、被告方面：
  一、聲明：駁回原告之訴。
  二、陳述：伊未詐欺原告之金錢，其餘如本院九十年易字第二四七三號詐欺案件卷
      內被告之陳述。
  三、證據：引用本院九十年易字第二四七三號詐欺案件卷內證據。
    理  由
一、按附帶民事訴訟之判決，應以刑事訴訟判決所認定之事實為據，刑事訴訟法第五
    百條前段定有明文。本件原告起訴主張被告有向其實際經營者丙○○施用詐術，
    因而使丙○○代理原告交付十五萬元之事實，業據本院以九十年度易字第二四七
    三號刑事判決，判處被告有罪並科處五月有期徒刑在案，是原告就十五萬元部分
    主張伊被被告詐欺而受有損害之事實，自堪信為真實，原告因此依據民法第一百
    八十四條第一項前段侵權行為之規定，訴請被告應賠償十五萬元及其法定遲延利
    息，自屬正當。惟就其餘三萬六千五百元部分，原告已自承係因加上被告之前積
    欠原告之佣金一萬二千元及二台行動電話合計二萬四千四百元，故由被告開立整
    數為十八萬六千五百元之支票予伊作為清償，是該三萬六千五百元部分之金額，
    係原告與被告之間因積欠佣金及行動電話等所生之民事債務問題，與本案被告詐
    欺之犯行無關，故原告就此部分之請求，自屬無據，礙難准許。
二、綜上所述，被告應賠償原告十五萬元及自起訴狀繕本送達之翌日起即九十年九月
    八日起至清償日止，按週年利率百分之五計算之利息，原告在此範圍內之請求，
    為有理由，應予准許，原告逾此範圍之請求，為無理由，應予駁回。
據上論斷，原告之訴為一部有理由，一部無理由，應依刑事訴訟法第五百零二條第一
項、第二項，判決如主文。
中      華      民      國      九十    年    十一      月      十四    日
                              臺灣高雄地方法院刑事第三庭
                                      審判長法  官   宋  明  中
                                            法  官   柯  彩  燕
                                            法  官   呂  憲  雄
右為正本，係照原本作成，證明與原本無異。
如不服本判決，非對於刑事判決有上訴時，不得上訴，並應於送達後十日內，向本院
                                            書記官   許  麗  珠
中      華      民      國      九十    年    十一      月      十六    日


司法院資訊處製作；財團法人民間司法改革基金會備份。
